臺灣桃園地方法院刑事判決　　　　　　　95年度訴字第2703號
公　訴　人　臺灣桃園地方法院檢察署檢察官
被　　　告　甲○○
　　　　　　　　 　（現另案於臺灣桃園監獄執行中）
指定辯護人　本院公設辯護人 林銘宏
上列被告因違反槍砲彈藥管制條例案件，經檢察官提起公訴（九
十五年度偵緝字第一二七三號），本院判決如下：
    主  文
甲○○未經許可，持有可發射子彈具有殺傷力之改造手槍，處有
期徒刑參年貳月，併科罰金新臺幣參萬元，罰金如易服勞役，以
新臺幣壹仟元折算壹日。扣案之改造手槍壹把（獲案後槍枝管制
編號0000000000）沒收。
    事  實
一、甲○○明知可發射子彈具有殺傷力之改造手槍及子彈，屬槍
    砲彈藥刀械管制條例所列管之違禁物，未經主管機關許可不
    得持有之，竟仍基於非法持有具有殺傷力之改造手槍、子彈
    之犯意，於民國九十五年一月間某日，在桃園縣中壢市某處
    ，自其年籍不詳名為「呂勝安」之成年友人處，收受仿ＧＬ
    ＯＣＫ二七型半自動手槍製造之槍枝車通金屬槍管內阻鐵改
    造而成，機械性能良好，可供擊發適用子彈，具殺傷力之改
    造手槍一支及土造子彈一顆（起訴書誤載為二顆）後，未經
    許可而持有之。嗣於同年月七日為警在桃園縣蘆竹鄉五權村
    五鄰巷口當場查獲，並扣得上開槍、彈，因而查獲上情。
二、案經桃園縣政府警察局八德分局報請臺灣桃園地方法院檢察
    署檢察官偵查起訴。
    理  由
一、訊之被告劉得廣對於上開犯罪事實，於警詢、檢察官偵查及
    本院審理時均坦承不諱，而自被告身上起出之槍枝及子彈，
    經送請內政部警政署刑事警察局鑑定結果，認送鑑改造手槍
    一支（獲案號槍枝管制編號為0000000000號），
    係仿ＧＬＯＣＫ二七型半自動手槍製造之槍枝車通金屬槍管
    內阻鐵改造而成，機械性能良好，可供擊發適用子彈，具殺
    傷力，而送鑑子彈一顆，認係由直徑九點九一ＭＭ、長度十
    九點○一ＭＭ彈殼及直徑八點八八ＭＭ金屬彈頭組合而成之
    土造子彈，經實際試射，可擊發，認具殺傷力等情，有該局
    九十五年三月六日刑鑑字第○九五○○○七四一三號槍彈鑑
    定書一份在卷足憑，此外復有槍、彈扣案可資佐證，是堪認
    被告自白與事實相符，應值採信。綜上所述，本件事證明確
    ，被告犯行洵堪認定，應依法論科。
二、按本件被告行為後，刑法部分條文業經修正公布，並定於九
    十五年七月一日施行（修正後刑法以下稱新法，修正前刑法
    以下稱舊法）。刑法第二條第一項之規定，係規範行為後法
    律變更所生新舊法律比較適用之準據法，於修正後刑法施行
    後，應適用新法第二條第一項規定之從舊從輕之原則為比較
    ，適用最有利於行為人之法律。查本件被告行為後，刑法關
    於法定罰金刑最低度部分，舊法第三十三條第五款規定為銀
    元一元（折算為新臺幣三元）以上，新法第三十三條第五款
    則修正為新臺幣一千元以上，以百元計算。經比較結果，以
    舊法規定較有利於被告，應依新法第二條第一項前段之規定
    ，就此修正部分適用舊法之規定。至於刑法想像競合犯之規
    定，雖修正增加但書科刑之限制，惟係屬法理之明文化，對
    被告並無有利、不利之區別，非屬刑法第二條第一項所謂之
    法律變更，均應依一般法律適用原則，適用裁判時法（最高
    法院九十五年十一月七日刑事庭會議決議參照），附此敘明
    。
三、核被告所為，係犯槍砲彈藥刀械管制條例第八條第四項之未
    經許可持有可發射子彈具有殺傷力之改造手槍罪、同條例第
    十二條第四項之未經許可持有子彈罪。被告以一持有行為，
    同時觸犯上開二項槍砲彈藥刀械管制條例罪名，為想像競合
    犯，應依新法第五十五條前段之規定，從一重之未經許可持
    有槍枝罪處斷。爰審酌被告明知槍枝氾濫危害社會治安甚鉅
    ，竟仍未經許可而持有之，所為非是，惟其事後坦承犯行，
    堪認尚有悔意等一切情狀，量處如主文所示之刑。又按被告
    行為後，刑法關於易服勞役之折算標準部分亦有修正（與前
    開刑法規定係同時修正施行），舊法第四十二條第二項規定
    ：「易服勞役以一元以上三元以下，折算一日。但勞役期限
    不得逾六個月。」、第三項規定：「罰金總額折算逾六個月
    之日數者，以罰金總額與六個月之日數比例折算。」其易服
    勞役折算標準，再依刪除前罰金罰鍰提高標準條例第二條之
    規定，就其原定數額提高為一百倍即銀元一百元以上三百元
    以下折算一日，經折算為新臺幣後，應以新臺幣三百元以上
    九百元以下折算一日，新法第四十二條則將原條文之第二項
    、第三項分別改列於第三項、第五項並予以修正，新法第四
    十二條第三項規定：「易服勞役以新臺幣一千元、二千元或
    三千元折算一日。但勞役期限不得逾一年。」、第五項規定
    ：「罰金總額折算逾一年之日數者，以罰金總額與一年之日
    數比例折算。依前項所定之期限，亦同」。新法之規定將易
    服勞役每日折算金額提高，對被告較為有利，至新法將易服
    勞役期限增加至一年部分，因本件宣告之罰金總額無論以新
    舊刑法之折算標準計算，易服勞役日數均未逾六個月，修正
    後得以較高金額折算易服勞役之日數，自對被告較為有利，
    是本件應依新法第二條第一項但書之規定，併依新法第四十
    二條第三項前段之規定，就宣告罰金部分諭知易服勞役之折
    算標準。末按沒收為從刑，從刑係附屬於主刑，除法律有特
    別規定者外，依主刑所適用之法律（最高法院九十五年五月
    二十三日刑事庭會議決議意旨參照），本案扣案之改造手槍
    一支（獲案後槍枝管制編號0000000000號），係
    屬違禁物，已如前述，應依修正前刑法第三十八條第一項第
    一款之規定宣告沒收。至扣案子彈一顆，因已射擊耗損，而
    已失其殺傷力，不再宣告沒收，併予敘明。
據上論斷，應依刑事訴訟法第二百九十九條第一項前段，槍砲彈
藥刀械管制條例第八條第四項、第十二條第四項，修正後刑法第
二條第一項、第十一條前段、第五十五條前段、第四十二條第三
項前段，修正前刑法第三十八條第一項第一款，判決如主文。
本案經檢察官董良造到庭執行職務。
中　　華　　民　　國　　96　　年　　4 　　月　　12　　日
                        臺灣桃園地方法院刑事第十庭
                                審判長法  官  江德民
                                      法  官  何俏美
                                      法  官  柯姿佐
上正本證明與原本無異。如不服本判決，應於判決送達後10日內
向本院提出上訴狀（應附繕本），上訴於臺灣高等法院。
                                      書記官  蔡紫凌
中　　華　　民　　國　　96　　年　　4 　　月　　13　　日
槍砲彈藥刀械管制條例第8條第4項
未經許可，持有、寄藏或意圖販賣而陳列第 1 項所列槍枝者，處
 3 年以上10年以下有期徒刑，併科新臺幣700 萬元以下罰金。
槍砲彈藥刀械管制條例第12條第4項
未經許可，持有、寄藏或意圖販賣而陳列子彈者，處 5 年以下有
期徒刑，併科新台幣 300 萬元以下罰金。
